臺灣臺中地方法院刑事判決　　　　　　　　　　　　九十一年度易字第一六七八號
　　公　訴　人　臺灣臺中地方法院檢察署檢察官
　　被　　　告　甲○○
右列被告因違反槍砲彈藥刀械管制條例案件，經檢察官提起公訴（九十年度偵字第二
○九八八號），本院判決如左：
    主  文
甲○○未經許可，持有刀械，處有期徒刑肆月，如易科罰金，以參佰元折算壹日。
扣案十字弓壹支（含弓箭伍支）沒收。
    事  實
一、甲○○於不詳時地，以不詳方法，取得公告查禁具有殺傷力之十字弓一支（含弓
    箭五支）後，竟未經許可，將之藏放在臺中縣大甲鎮○○路二四三八巷一三弄八
    號住處而持有之。嗣於民國九十年十一月十六日晚間六時許，在上址二樓房間內
    為警查獲，並扣得前揭十字弓一支（含弓箭五支）。
二、案經臺中縣警察局大甲分局報告臺灣臺中地方法院檢察署檢察官偵查起訴。
    理  由
一、訊據被告甲○○固承認於右揭時地，為警查獲十字弓一支（含弓箭五支）之事實
    ，惟矢口否認有何未經許可，持有刀械之犯行，辯稱：該十字弓係友人乙○○借
    住伊家期間所寄放，並非伊所有，且因為乙○○有用保麗龍盒子裝起來，伊不知
    道裡面的東西是十字弓云云。經查：
  (一)扣案十字弓經送鑑驗結果，認係屬槍砲彈藥刀械管制條例管制之十字弓，有臺中
    縣警察局九十年十二月十三日（九十）中縣警保民字第七二四七六號函在卷可稽
    （見偵卷第三四頁）。
  (二)雖被告辯稱：扣案十字弓為乙○○所寄放云云，惟此為證人乙○○所堅決否認，
    且關於乙○○寄住之時間，被告於警訊時係供稱：乙○○自八十七年起至九十年
    四月間均住在伊家云云（見偵卷第一四頁）；於偵訊時則改稱：乙○○從八十五
    年左右陸續借住伊家，不是長期住在那裡，直到八十八年底、八十九年初才沒有
    繼續住云云（見偵卷第四四頁）；嗣於本院調查時再翻稱：乙○○到八十九年七
    月從戒治所出來後，才比較少借住伊家云云（見本院卷第四七頁）。被告供述前
    後不一，所辯是否可採，即屬可疑。又被告於本院審理時，雖辯稱：因乙○○有
    用保麗龍盒子將十字弓裝起來，所以伊不知道裡面的東西是十字弓云云，惟被告
    於警訊及本院調查時曾供稱：「十字弓是乙○○於三、四年前購買放在我家的」
    、「（乙○○何時將十字弓交給你的？）八十八年他寄住在我家時，寄放在我家
    的」（見偵卷第一四頁，本院卷第四七頁），且被告於偵查中亦供稱：伊本來想
    把十字弓扔掉，但因為害怕乙○○找伊，所以才將十字弓放在二樓（見偵卷第二
    五頁），益徵被告應早已知悉扣案物品為十字弓而未經許可持有之，其事後為推
    諉刑責，致有辯詞前後矛盾之情形，所辯自非可採。再乙○○借住被告家中期間
    ，係使用三樓房間，業據被告及證人乙○○一致陳述在卷，然扣案十字弓卻係在
    被告住處二樓房間內為警查獲，由警方查獲扣案十字弓之樓層、房間，與乙○○
    借住時所使用者並不相同，足見扣案十字弓應非屬乙○○所有。
  (三)綜上所述，被告所辯無非事後卸責之詞，不足採信。本件事證明確，被告犯行堪
    以認定。
二、查內政部警政署曾於八十一年八月十日，以（八一）台內警字第八一八二二八一
    號函公告十字弓為查禁刀械，嗣該函雖於九十年十一月二十日，經內政部警政署
    以（九○）台內警字第九○八一四八二號函公告不予適用，惟（九○）台內警字
    第九○八一四八二號函亦同時公告十字弓為查禁刀械。核被告所為，係犯槍砲彈
    藥刀械管制條例第十四條第三項未經許可，持有刀械罪。爰審酌被告非法持有具
    有殺傷力之十字弓（含弓箭五支），足以對他人生命、身體、安全產生危害，犯
    罪後復否認犯行，欠缺悔過之具體表現等一切情狀，量處如主文所示之刑，並諭
    知易科罰金之折算標準。扣案十字弓一支（含弓箭五支），係違禁物，不問屬於
    犯人與否，應依刑法第三十八條第一項第一款規定，宣告沒收。
三、至於起訴書所記載：被告於警訊及偵查中均供稱在其住處被查獲之毒品海洛因二
    小包及玻璃球管、注射針筒各一支等物，亦係乙○○所有，其本身未吸食毒品云
    云，惟被告被查獲後經採集其尿液送檢驗結果，呈海洛因及安非他命陽性反應，
    有尿液檢驗報告可憑，足見被告為脫免己身刑責，而將查扣物全部推諉為乙○○
    所有等語。因該部分記載與本件被告未經許可，持有刀械之犯行核無關連，尚無
    從做為被告有罪與否判斷之依據，然本院基於上開理由，已足認定被告成立本件
    犯行，併予敘明。
據上論斷，應依刑事訴訟法第二百九十九條第一項前段，槍砲彈藥刀械管制條例第十
四條第三項，刑法第十一條前段、第四十一條第一項前段、第三十八條第一項第一款
，罰金罰鍰提高標準條例第二條，判決如主文。
本案經檢察官黃惠玲到庭執行職務。
中      華      民      國      九十一    年      十二    月    十      日
                                臺灣臺中地方法院刑事第四庭
                                    審判長法  官  鄭  文  祺
                                          法  官  張  靜  琪
                                          法  官  羅  智  文
右正本證明與原本無異。
如不服本判決，應於送達後十日內向本院提出上訴狀（須附繕本），上訴於臺灣高等
法院臺中分院。
                                          書記官
中      華      民      國      九十一    年      十二    月    十二    日
附錄論罪科刑法條
槍砲彈藥刀械管制條例第十四條第三項
未經許可，持有或意圖販賣而陳列刀械者，處一年以下有期徒刑、拘役或新台幣五十
萬元以下罰金。
